【裁判字號】    99,訴,515
【裁判日期】    990617
【裁判案由】    違反毒品危害防制條例
【裁判全文】
臺灣屏東地方法院刑事判決               99年度訴字第515號
公  訴  人  臺灣屏東地方法院檢察署檢察官
被      告  甲○○
上列被告因違反毒品危害防制條例案件，經檢察官提起公訴（99
年度毒偵字第712 號），本院於準備程序進行中，因被告就被訴
事實為有罪之陳述，經告知簡式審判程序意旨，並聽取公訴人及
被告之意見後，本院合議庭裁定由受命法官獨任依簡式審判程序
審理，判決如下：
    主  文
甲○○施用第一級毒品，累犯，處有期徒刑壹年貳月。
    事  實
一、甲○○前於民國89年間因施用毒品案件，經本院以89年度毒
    聲字第494 號裁定觀察、勒戒後，認無繼續施用毒品之傾向
    ，於89年3 月17日釋放出所，並由台灣屏東地方法院檢察署
    檢察官以89年度毒偵字第726 號為不起訴處分確定；同年間
    又因施用毒品案件，經本院以89年度毒聲字第1934號裁定觀
    察、勒戒後，因認有繼續施用毒品之傾向，經檢察官聲請強
    制戒治並提起公訴，戒治部分經本院以89年度毒聲字第2187
    號裁定令入戒治處所施以強制戒治，於90年8 月20日停止戒
    治出所，於90年9 月22日戒治期滿執行完畢；起訴部分則經
    本院以89年度易字第1348號判決判處有期徒刑7 月確定；又
    於94年間因施用毒品案件，經本院以94年度訴字第201 號判
    決分別判處有期徒刑1 年、6 月，應執行有期徒刑1 年4 月
    確定；同年間復因施用毒品案件，經本院以94年度訴字第82
    5 號判決分別判處有期徒刑1 年2 月、10月，應執行有期徒
    刑1 年10月確定，嗣由本院以96年度聲減字第1247號裁定分
    別減刑並定應執行有期徒刑1 年確定，與上開有期徒刑1 年
    4 月接續執行，於96年12月14日縮短刑期假釋出監，於97年
    3 月23日縮刑期滿執行完畢。詎其仍不知悔改，明知海洛因
    及甲基安非他命分屬第一、二級毒品，不得持有及施用，竟
    基於施用第一、二級毒品之犯意，於99年1 月27日11時許採
    尿前回溯96小時內，在其屏東縣潮州鎮○○里○○路42號住
    處，將第一級毒品海洛因及第二級毒品甲基安非他命一併置
    入其所有之玻璃球內，以燒烤吸食煙霧之方式，施用第一級
    毒品海洛因及第二級毒品甲基安非他命1 次。因其為毒品列
    管人口，經警於99年1 月27日10時許以通知書通知前往警局
    採尿送驗，檢出嗎啡、甲基安非他命陽性反應，始悉上情。
二、案經屏東縣政府警察局潮州分局報告台灣屏東地方法院檢察
    署檢察官偵查起訴。
    理  由
一、本件被告甲○○所犯係死刑、無期徒刑、最輕本刑為3 年以
    上有期徒刑以外之罪，其於準備程序就前揭被訴事實為有罪
    之陳述，經受命法官告知簡式審判程序之旨，並聽取其與公
    訴人之意見後，本院認無不得或不宜改依簡式審判程序進行
    之情事，依刑事訴訟法第273 條之1 第1 項、第284 條之1
    規定，裁定本件由受命法官獨任進行簡式審判程序，合先敘
    明。
二、上揭犯罪事實，業據被告於警詢及本院審理中坦承不諱；且
    被告於99年1 月27日11時所採集之尿液，經屏東縣政府警察
    局潮州分局員警送高雄市立凱旋醫院檢驗呈嗎啡（即海洛因
    水解後之反應）及甲基安非他命之陽性反應，此有高雄市立
    凱旋醫院99年2 月25日濫用藥物尿液檢驗報告、屏東縣政府
    警察局潮州分局偵辦毒品案件涉嫌人尿液採證姓名代號對照
    表、尿液檢體採集送驗紀錄表各1 紙、初步檢驗照片1 幀在
    卷可稽，上述鑑驗結果，係檢驗機關本於專業知識及以精密
    儀器或科學檢驗方法所得之結論，自可憑信，綜上足認，本
    案事證明確，被告上開犯行，應堪認定。
三、被告甲○○前於89年間因施用毒品案件，經本院以89年度毒
    聲字第494 號裁定觀察、勒戒，因認無繼續施用毒品之傾向
    ，於89年3 月17日出所，嗣由台灣屏東地方法院檢察署檢察
    官以89年度毒偵字第726 號為不起訴處分確定。同年間又因
    施用毒品案件，經本院以89年度毒聲字第1934號裁定觀察、
    勒戒，因認有繼續施用毒品之傾向，經檢察官聲請強制戒治
    並提起公訴，戒治部分經本院以89年度毒聲字第2187號裁定
    令入戒治處所施以強制戒治，於90年8 月20日停止戒治出所
    ，於90年9 月22日戒治期滿執行完畢；起訴部分，經本院以
    89年度易字第1348號判決判處有期徒刑7 月確定，是被告已
    於觀察勒戒執行完畢後5 年內再犯毒品案件，有台灣高等法
    院被告前案紀錄表可稽，是本件雖於5 年後再犯，仍應依法
    論罪科刑（最高法院97年度第5 次刑事庭會議決議意旨參照
    ）。
四、查海洛因及甲基安非他命分屬毒品危害防制條例第2 條第2
    項第1 款、第2 款所稱之第一級、第二級毒品，不得持有、
    施用，被告竟持以施用，核其所為，係犯同條例第10條第 1
    項、第2 項之施用第一級、第二級毒品罪。其施用前持有海
    洛因及甲基安非他命之低度行為，分別為施用之高度行為所
    吸收，均不另論罪。被告同時施用第一級毒品海洛因及第二
    級毒品甲基安非他命，以一行為觸犯2 罪，為想像競合犯，
    應從重依施用第一級毒品罪處斷。被告有上開有期徒刑執行
    完畢之前案紀錄，有台灣高等法院被告前案紀錄表在卷可參
    ，其受有期徒刑執行完畢後，5 年內故意再犯本件有期徒刑
    以上之罪，為累犯，應依刑法第47條第1 項規定，加重其刑
    。又被告為屏東縣政府警察局潮州分局毒品列管人口，經警
    於99年1 月27日10時許以通知書通知前往警局採尿，在同日
    上午11時因員警以初步檢驗發覺其尿液呈嗎啡及甲基安非他
    命之陽性反應，被告始於警詢中坦承本件施用毒品之行為等
    情，有警詢筆錄1 份、查獲施用毒品案件報告表、採驗尿液
    通知書各1 紙在卷足憑，是其自白前，警方已據初步檢驗之
    結果對本件犯行產生合理之懷疑，是被告所為已不符刑法第
    62條前段之自首之要件，附此敘明。爰審酌被告前因施用毒
    品案件，經觀察、勒戒執行完畢後，仍不思悔改，徹底去除
    施用毒品之惡習，竟又施用毒品，顯其無戒絕毒品之意且繼
    續沈淪毒海之中，及兼衡其施用毒品對社會治安造成之危害
    ，生活狀況、教育程度、犯後坦承犯行，態度尚佳等一切情
    狀，量處如主文所示之刑。公訴人雖就本件具體求處有期徒
    刑1 年4 月，惟本院參酌被告之犯罪情節、尚育有1 子之生
    活狀況各節，認以量處如主文所示之刑為適當，公訴人之求
    刑，核屬過重。另被告本次施用毒品所用之玻璃球，已為被
    告用畢後丟棄，業據被告供承明確，復無證據證明為其所有
    ，爰不為沒收之宣告，併此敘明。
據上論斷，應依刑事訴訟法273 條之1 第1 項、第299 條第1 項
前段，毒品危害防制條例第10條第1 項、第2 項，刑法第11條前
段、第55條、第47條第1 項，判決如主文。
本案經檢察官李秀玲到庭執行職務
中    華    民    國    99    年    6    月    17    日
                  刑事第二庭    法  官  劉怡孜
以上正本證明與原本無異。
如不服本判決應於收受判決後10日內向本院提出上訴書狀，並
應敘述具體理由；其未敘述上訴理由者，應於上訴期間屆滿後
20日內向本院補提理由書（均須按他造當事人之人數附繕本）
「切勿逕送上級法院」。
中    華    民    國    99    年    6     月    17    日
                                書記官  薛慧茹
附錄本件判決引用之法條：
毒品危害防制條例第10條
施用第一級毒品者，處6 月以上5 年以下有期徒刑。
d施用第二級毒品者，處3 年以下有期徒刑

司法院資訊處製作；財團法人民間司法改革基金會備份。
